臺灣高雄地方法院刑事判決　　　　　　　　　　　　　　九十一年度訴字第四五號
　　公　訴　人　臺灣高雄地方法院檢察署檢察官
　　被　　　告　甲○○
右列被告因違反懲治走私條例案件，經檢察官提起公訴（九十年度偵字第八三四一號
），本院判決如左：
    主  文
甲○○共同私運管制物品進口逾公告數額之走私物品，處有期徒刑參月，如易科罰金
，以參佰元折算壹日。
扣案如附表所示之未稅洋菸肆萬捌仟壹佰包，均沒收。
    事  實
一、甲○○與李敏樹（已另案經臺灣基隆地方法院以八十九年度訴字第六一三號判決
    判處有期徒刑在案）及另一不詳年籍姓名綽號「阿峰」之成年男子，共同基於私
    運管制物品進口之犯意聯絡，由該綽號「阿峰」之成年男子，自中華民國境外私
    運如附表所示之未稅洋菸四萬八千一百包進入臺灣海域某處海邊後，再由李敏樹
    於民國九十年四月二十八日，以事成之後願意給付逾新臺幣（下同）二千元報酬
    之代價，以電話聯絡、僱用甲○○載運上開香菸，並指示甲○○前往臺南市○○
    路某處，駕駛李敏樹向不知情之黃玉君所借用之車牌號碼ＤＦ—０七五八號白色
    自用小貨車，甲○○即於同日上午十時許，依指示駕駛該貨車至屏東縣林邊鄉火
    車站，再由有上開共同犯意聯絡之另一某不詳姓名年籍之成年人先將該自用小貨
    車駕駛至上開某處海邊載運如附表所示之香菸，復將該車駛回交由已在屏東縣東
    港大橋旁等候之甲○○，嗣於當日中午十二時許，甲○○駕該車途經高雄縣林園
    鄉雙園大橋時，為警當場查獲而發現上情，並扣得如附表所示之香菸四萬八千一
    百包。
二、案經高雄縣警察局移送臺灣高雄地方法院檢察署檢察官偵查起訴。
    理  由
一、訊據被告甲○○對於其在右揭時、地，受證人李敏樹僱用，而駕駛上開自用小貨
    車載運貨物之事實固坦承不諱，惟矢口否認有何違反懲治走私條例之犯行，並辯
    稱：伊有問李敏樹要載的東西是什麼，但李敏樹表示沒有什麼重要的，並要伊依
    指示開車，伊一直到被查獲之後，才知道是走私香菸云云。
二、經查：
（一）被告於上開時、地，受證人李敏樹以事成之後願意給付逾二千元報酬之代價，
      僱用駕駛自用小貨車載運上開如附表所示私菸之事實，業據被告坦承明確，核
      與證人李敏樹及查獲上情之警員乙○○、丙○○到庭證述情節相符，並有卷附
      照片五幀及扣案如附表所示之香菸可稽。而上開如附表所示之香菸，係由綽號
      「阿峰」之成年男子，自中華民國境外運送至臺灣海域某處海邊，再由另一某
      不詳姓名之人駕駛上開自用小貨車裝載後，交由被告駕駛等情，業據證人李敏
      樹、丙○○證稱無訛。另上開香菸查獲時之完稅價格為七十九萬九千七百四十
      七元一節，亦有財政部高雄關稅局九十年五月九日關緝字第九００六０四００
      號函在卷可稽，均可確認。
（二）被告雖辯稱：伊不知道所載運之貨物是未稅的走私香菸云云；另證人李敏樹雖
      亦證稱：伊沒有告訴甲○○所要載運的東西是什麼云云。然依一般常理言之，
      受他人委託載運貨物，當會向委託之人確認所載物品為何，以避免誤載違禁物
      ，而被告駕駛貨車載運貨物已有十三年時間，此業據被告供承屬實，是被告對
      此自當知之甚稔。又證人丙○○亦證稱：「因為案發之前我們有線報說有一走
      私集團要走私上岸，所以我們就鎖定一些特定份子，發現此車由我們所鎖定的
      特定份子在林邊火車站開走，司機在林邊火車站等了一個多小時，後來被一輛
      白色汽車將司機接走，這段時間我們失去掌控，我們就退回雙園大橋守候，就
      看見該車從雙園大橋下逆向開出再上雙園大橋往高雄方向行進，我們就將該車
      攔下，駕駛該車的人就是在庭的被告甲○○」等語，足見被告載運上開未稅洋
      菸畏罪情虛，始逆向疾速行進之事實，應可確認。又本件被告受託載運貨物，
      係由被告將貨車駕駛至林邊火車站，由他人駕駛該車至他處裝載貨物後，再將
      該貨車交由被告駕駛，如此輾轉異常之載運過程，顯然與一般常情有違，而被
      告亦自承：「（問：你不覺得要你載貨的過程非常奇怪？）我在火車站等消息
      時就覺得奇怪，我自己也想不通，：：」（見九十一年九月二日訊問筆錄）、
      「他們叫我在林邊火車站等他們開車去裝貨時覺得很可疑。」（見九十一年十
      一月十四日訊問筆錄）等語，足見被告當時確係知悉所載運之貨物有問題甚明
      ，被告前開所辯，無非矯飾卸責之詞，諉不足採。
二、按一次私運洋煙、洋酒、捲煙紙，其總額由海關照緝獲時之完稅價格計算，超過
    新臺幣十萬元者，屬管制進口物品，懲治走私條例公告管制物品項目及其數額丙
    項第一款定有明文，雖嗣於九十年十一月二十九日，經行政院公布將前揭公告項
  目中丙項第一款之物品修正為「菸、酒、捲菸紙」，並於九十年十二月二十七日
    ，又經行政院公布將丙項第一款所規定之物品均刪除，惟此僅為行政院依懲治走
    私條例專案指定管制物品及其數額之公告，其僅為內容變更，並非法律有所變更
    ，故對本案係屬前揭公告變更前之違反懲治走私條例犯行之處罰，自不能認為有
    刑法第二條之適用，先予敘明。核被告所為，係犯懲治走私條例第三條第一項之
    運送私運管制物品進口逾公告數額之走私物品罪。被告與李敏樹及綽號「阿峰」
    及不詳姓名之成年人間，均有犯意之聯絡及行為之分擔，應論以共同正犯。爰審
    酌被告貪圖私慾，運送未稅洋菸之數量為四萬八千一百包，數量甚鉅，經核定之
    完稅價格為七十九萬九千七百四十七元，價值亦高，嚴重影響國家經濟稅賦等一
    切情狀，量處如主文所示之刑，並諭知易科罰金之折算標準。又扣案之如附表所
    示之香菸，係綽號「阿峰」所有，因犯罪所得之物，依共犯共通原則，應依刑法
    第三十八條第一項第三款規定，宣告沒收。
據上論斷，應依刑事訴訟法第二百九十九條第一項前段，懲治走私條例第三條第一項
、第十一條，刑法第二十八條、第四十一條第一項、第三十八條第一項第三款，罰金
罰鍰提高標準條例第二條，判決如主文。
本案經檢察官莊榮松到庭執行職務。
中      華      民      國      九十一      年    十二    月   二十六   日
                                  臺灣高雄地方法院刑事第六庭
                                      審判長法官  李政庭
                                            法官  洪榮家
                                            法官  蘇雅慧
右正本證明與原本無異。
如不服本判決，應於判決送達後十日內，向本院提出上訴狀。
                                          書記官  林誠桂
中      華      民      國      九十一      年    十二    月   二十六   日
附錄本案論罪科刑法條
懲治走私條例第三條
運送、銷售或藏匿前條第一項之走私物品者，處五年以下有期徒刑、拘役或科或併科
新臺幣一百五十萬元以下罰金。
以犯前項之罪為常業者，處一年以上七年以下有期徒刑，得併科新臺幣三
百萬元以下罰金。
第一項之未遂犯罰之。
附表
  ┌───────────────────┬──────────┐
  │品                             名     │  數          量    │
  ├───────────────────┼──────────┤
  │ＤＡＶＩＤＯＦＦ  ＣＬＡＳＳＩＣ      │  四千二百三十包    │
  ├───────────────────┼──────────┤
  │ＭＩＬＤ  ＳＥＶＥＮ                  │  二萬四千九百七十包│
  ├───────────────────┼──────────┤
  │ＤＡＶＩＤＯＦＦ  ＬＩＧＨＴＳ        │  一萬二千七百八十包│                                      │                    │
  ├───────────────────┼──────────┤
  │ＭＩ—ＮＥ                            │  六千一百二十包    │
  └───────────────────┴──────────┘
